ACORDAO-COMPLETO-2357697

ACÓRDÃO DE RELAÇÃO

ACÓRDÃO DE RELAÇÃO 1408/2019 ATA 22/2019 - PLENÁRIO

Acórdão 1408/2019-TCU-Plenário
	Considerando que o presente feito trata de acompanhamento da distribuição das seguintes transferências constitucionais no segundo semestre do exercício de 2018: a) Fundo de Participação dos Estados e do Distrito Federal (FPE) ; b) Fundo de Participação dos Municípios (FPM) ; c) Fundo de Compensação pela Exportação de Produtos Industrializados (IPI-Exp) ; d) Contribuição de Intervenção no Domínio Econômico - Combustíveis - Estados e Municípios (Cide) ; e e) Fundo de Manutenção e Desenvolvimento da Educação Básica e de Valorização dos Profissionais da Educação (Fundeb) ;
Considerando que, em instrução à peça 17, após a realização do acompanhamento, a Secretaria de Macroavaliação Governamental desta Corte conclui que a distribuição das transferências fiscalizadas estão em conformidade com  os coeficientes estabelecidos nos normativos que tratam a matéria;
Os Ministros do Tribunal de Contas da União ACORDAM, por unanimidade, com fundamento no art. 143, inciso III, e 169, inciso V, do Regimento Interno/TCU, em expor a conclusão abaixo descrita e encaminhar cópia deste acórdão e da instrução constante à peça 17 à Secretaria do Tesouro Nacional e ao Banco do Brasil S.A, arquivando o processo.
1. Processo TC-Processo 009.657/2019-3 (RELATÓRIO DE ACOMPANHAMENTO) 
	1.1. Órgão/Entidade: Banco do Brasil S.a.; Secretaria do Tesouro Nacional; Secretaria Especial da Receita Federal do Brasil
	1.2. Relator: Ministro Bruno Dantas
	1.3. Representante do Ministério Público: não atuou
	1.4. Unidade Técnica: Secretaria de Macroavaliação Governamental (SEMAG) .
	1.5. Representação legal: Marcellus Samir Salles e outros, representando Secretaria do Tesouro Nacional. 
	1.6. Determinações/Recomendações/Orientações/Conclusões: 
	1.6.1. considerar em conformidade com os coeficientes estabelecidos nos normativos que tratam a matéria os valores distribuídos por beneficiário, no segundo semestre de 2018, para as seguintes transferências: 
	1.6.1.1. Fundo de Participação dos Estados e do Distrito Federal (FPE) , conforme a Decisão Normativa - TCU 159, de 29/3/2017; 
	1.6.1.2. Fundo de Participação dos Municípios (FPM) , conforme a Decisão Normativa - TCU 162, de 22/11/2017; 
	1.6.1.3. Fundo de Compensação pela Exportação de Produtos Industrializados (IPI-Exp) , conforme a Decisão Normativa - TCU 160, de 26/7/2017; 
	1.6.1.4. Contribuição de Intervenção no Domínio Econômico - Combustíveis - Estados e Municípios (Cide) , conforme a Decisão Normativa - TCU 165, de 7/2/2018 (repasses aos municípios) e a Decisão Normativa - TCU 166, de 28/2/2018 (repasses aos estados e ao Distrito Federal) ; 
	1.6.1.5. Fundo de Manutenção e Desenvolvimento da Educação Básica e de Valorização dos Profissionais da Educação (Fundeb) , conforme a Portaria Interministerial MEC/MF 6, de 26/12/2018;

BRUNO DANTAS

Não atuou

RELATÓRIO DE ACOMPANHAMENTO (RACOM)

Secretaria de Macroavaliação Governamental (SEMAG).